---
title: "Aula 9"
author: "Renan Tomazini"
date: '2022-08-29'
output: html_document
bibliography : D:\\Users\\Tomazini\\Documents\\programando\\erre\\aprendendoerre\\aula9\\bib.bib
---


# Título
## Título 2
### Título 3
#### Título 4


Texto em **Negrito**
Texto em *Itálico*
Código 
`Print Hello world`

Inclusão de link: [Rural](www.ufrpe.br)

# Abas {.tabset}

## Aba de A
Aaa aa aaa aaaa aaaaa Aaa aa aaa aaaa aaaaa Aaa aa aaa aaaa aaaaa Aaa aa aaa aaaa aaaaa

## Aba de b
Bbb b bbb bbbb bbbbbb Bbb b bbb bbbb bbbbbb Bbb b bbb bbbb bbbbbb Bbb b bbb bbbb bbbbbb Bbb b bbb bbbb bbbbbb


# Chunks
São blocos de códigos executados quando o documento é compilado. Para inserir basta:
` {r nome do chunk}
  <código>
`

Aqui tem um gráfico:
``` {r}
hist(iris[[2]])
```

## Opções em Chunks
echo: Inclui o código do chunk (TRUE) ou não (FALSE) no documento compilado.

results: Se results=“hide” os resultados não são apresentados, mas o código é apresentado.

include:Determina se o chunk e a saída serão apresentados no documento final.Seinclude=FALSE nemo código nem o resultado será mostrado.

warning, messagee error: Se irá mostrar mensagens, warnings ou erros.



```{r chunk_name, echo=FALSE}
x <- rnorm(100)
y <- 2*x + rnorm(100)
cor(x,y)


```


```{r chunk_name2, results=FALSE}
x <- rnorm(100)
y <- 2*x + rnorm(100)
cor(x,y)


```

```{r chunk_name3, include=FALSE}
x <- rnorm(100)
y <- 2*x + rnorm(100)
cor(x,y)


```

```{r chunk_name4,fig.width= 6, fig.height=4}
x <- rnorm(100)
y <- 2*x + rnorm(100)
cor(x,y)


```

## Código in-line
Obter o valor a partir do código.
Existem  `r nrow(iris)` opções em iris

## Tabelas
```{r}
head(iris)


```

## inserir figura
![Figura](https://img.shields.io/badge/-Git-ff0000?logo=Git&logoColor=ffffff&style=flat)


## Equações
Use Latex, exemplos:
$Y = \beta_0 +beta_1 x + \epsilon$


Para centralizar em linha própria: 
$$Y = \beta_0 +beta_1 x + \epsilon$$


## Criando referências
Para usar o recurso é necessário especificar o nome do arquivo (.bib) usando o campo bibliographu no cabeçalho do documento.
Pegar o id do trabalho, usar a @ na frente em qualquer parte do documento para ele aparecer nas referencias finais.

### Citar o trabalho:
Basta colocar a arroba a referencia após o texto @redmalm2014holy
Dessa forma @allaire2012rstudio
e dessa @dhar2013data
@verzani2011getting

## RPubs
Publicar os relatorios no RPubs



# Referências