---
title: "2VA_apresentacao"
author: "Renan Tomazini"
date: '2022-09-30'
output: html_document
theme: united
---


# Questões {.tabset}


```{r, include=FALSE}
library(plotly)
library(stringr)
library(tidyr)
library(plyr)
library(rtweet)
library(wordcloud)

#auth_setup_default()#essa função abre o navegador pra autenticação
library(syuzhet)
library(DT) #nem sei pq

```


## VADeaths
Questão 1
Visualize o dataset VADeaths (já incluído no R) e crie um gráfico de barras empilhadas desses dados, de modo que as barras estejam agrupadas (lado a lado) para cada categoria. Também defina uma cor diferente para cada grupo das categorias. Por fim, adicione título, legenda e nomes nos eixos. Abaixo submeta o link do RPubs com o resultado dessa questão. Ela deve ficar dentro de uma aba chamada de "VADeaths".

```{r , warning=FALSE}
df <- data.frame(VADeaths)


fig <- plot_ly(df, x = ~row.names(df), y = ~Rural.Male, type = 'bar', name = 'Rural Male', color = I("#ff71ce"))

fig <- fig %>% add_trace(y = ~Rural.Female, name = 'Rural Female',color = I("#05ffa1"))
fig <- fig %>% add_trace(y = ~Urban.Male, name = 'Urban Male',color = I("#b967ff"))
fig <- fig %>% add_trace(y = ~Urban.Female, name = 'Urban Female',color = I("#ab855d"))
fig <- fig %>% layout(yaxis = list(title = 'Numero de mortes'))
fig <- fig %>% layout(xaxis = list(title = 'Faixa etaria'), barmode = 'group')
#fig <- fig %>% layout(xaxis = list(title = 'Faixa etaria'), barmode = 'stack') 
# Ficaria muito melhor no modo stack hein!

fig
```

## ClassificaçãoDoença
Uma doença pode ser classificada em três estágios (leve, moderado e severo). Foram examinados 20 pacientes e obtidos os dados: moderado, leve, leve, severo, leve, moderado, moderado, moderado, leve, leve, severo,leve, moderado, moderado, leve, severo, moderado, moderado, moderado,leve. Com base nestes dados crie um gráfico de piza.  Inclua a porcentagem de cada fatia, as cores das fatias e o nome do gráfico. Adicionalmente, use o comando legend() para incluir a legenda do gráfico. Abaixo submeta o link do RPubs com o resultado dessa questão. Ela deve ficar dentro de uma aba chamada de "ClassificaçãoDoença". Note que apenas um link do RPubs é necessário. Basta repetir o link abaixo se você já tiver submetido para outras questões.

```{r}


colors <- c('#e8e94a', '#7f5ab6','#231c30' )
            
classificacao<-c('moderado', 'leve', 'leve', 'severo', 'leve', 'moderado', 'moderado', 'moderado', 'leve', 'leve', 'severo','leve', 'moderado', 'moderado', 'leve', 'severo', 'moderado', 'moderado', 'moderado','leve')

freq <- count(classificacao)


labels = freq$x

values = freq$freq


fig <- plot_ly(type='pie', labels=labels, values=values, 

               textinfo='label+percent',

               insidetextorientation='radial',
                marker = list(colors = colors,

                line = list(color = '#FFFFFF', width = 1)),
              
               )


fig <- fig %>% layout(title = 'Peste') #o Sr não especificou o nome

#legend não funciona com meu Plotly :) mas coloquei um layout Title, quase a mesma coisa

fig

```


## Twitters
Crie uma nuvem de palavra a partir dos twitters sobre a hashtag "#Eleições2022". Também faça uma análise de sentimentos com relação a esses twitters coletados. Abaixo submeta o link do R Markdown com o resultado dessa questão. Ela deve ficar dentro de uma aba chamada de "Twitters".  Note que apenas um link do RPubs é necessário. Basta repetir o link abaixo se você já tiver submetido para outras questões.

```{r, warning=FALSE}
tweets <- search_tweets("#Eleições2022", n=500, lang="pt")


#pontuando os tweets
tweetsSent <- tweets$text
s<-get_nrc_sentiment(tweetsSent)



#plotando grafico com sentimentos

barplot(colSums(s), las=2, col=rainbow(10),
        ylab = "Contagem", main = "Sentimentos em relação a #eleição2022") #pra que complicar?


tweets_texto <-paste(tweets$text, collapse = " ")

wordcloud(width=800, height=800,
  tweets_texto, min.freq = 1, max.words = 100,
          random.order = FALSE, rot.per = 0.35,
          colors=brewer.pal(50,"Dark2")) 



```



## flu
Nesta questão, demonstre o uso do teorema do limite central, usando o conjunto de dados "flu" que é altamente não normal. Esse dataset contém as frequências das idades das mortes durante a epidemia de gripe espanhola na Suíça em 1918. Considere a idade das mortes como a população. Execute os passos a seguir. 
(1)Mostre o histograma e a curva de densidade do conjunto de dados "flu". 
(2) Crie 200 médias de amostras da população com tamanho n = 35. 
(3) Mostre o histograma com a curva de densidade para a médias das amostras. 
(4) Submeta o link do RPubs com o resultado das etapas anteriores . Essa questão deve ficar dentro de uma aba chamada de "Teorema". Note que apenas um link do RPubs é necessário. Basta repetir o link abaixo se você já tiver submetido para outras questões.

```{r}
dados <- read.csv("flu.csv")



hist(dados$age, 
 col="red", 
 border="black",
 prob = TRUE,
 xlab = "idade",
 main = "Histograma 1")
lines(density(dados$age), 
 lwd = 2, 
 col = "blue")


lst <- list(NA,200)
for (i in 1:200) {
  dadoNovo <- mean(sample(dados$age,35, replace = TRUE))
  lst[i] <- dadoNovo
}


medias <- data.frame(rbind(lst))
medias <- as.data.frame(t(medias))


medias <- as.numeric(unlist(medias))

hist(medias, 
 col="red", 
 border="black",
 prob = TRUE,
 xlab = "idade",
 main = "Histograma 2")
lines(density(medias), 
 lwd = 2, 
 col = "blue")


#sample(dados$age,35, replace = TRUE)

```


